HOJA DE VIDA



DATOS PERSONALES

NOMBRE
DOCUMENTO DE IDENTIDAD
FECHA Y LUGAR DE NACIMIENTO
ESTADO CIVIL
DIRECCIÓN
TELÉFONO
TRJETA PROFESIONAL
E-MAIL

ADRIANA MARLENY MARTINEZ MEDINA
39.577.658 de Girardot
27 de junio de 1980, Bogotá D.C.
Unión Libre
Carrera 81 No. 6B - 85 Casa 21, Barrio El Tintal
320 834 94 47
No. 203518-T
fhernandezm@hotmail.es

PERFIL PROFESIONAL

Contador Público UNIVERSIDAD AGUSTINIANA AÑO 2009, con tarjeta profesión, amplios conocimientos en software contable, (SAP, SIIGO. NET, SIIGO DOS, WORLD OFFICE), Manejo del Office – Excelente manejo de Excel – Rápida adaptabilidad a nuevos sistemas contables y financieros, Gran desempeño en las labores asignadas – Manejo de personal – Disposición para trabajar en equipo – Planeación y Cumplimiento.

Tengo gran sentido de pertenencia, responsabilidad, honestidad, liderazgo e innovación de ideas para el mejoramiento de los procesos tributarios, fiscales, contables, financieros y con gran capacidad de análisis, Excelente relaciones con clientes internos y externos – Constante Autocapacitación en el Ámbito tributario, Jurisprudencia y Doctrinal – Normas Internacionales de contabilidad NIC´S – Normas Internacionales de Información Financiera NIIF (IFRS)

De acuerdo con las labores desempeñadas en trabajos anteriores, he tenido una progresiva experiencia en todas las funciones asignadas del área tributaria, contable y financiera, adquiriendo conocimientos relacionados en la preparación de Estados Financieros, Declaraciones de Renta bajo NIIF – Norma Local – Base Fiscal, solicitud de Devoluciones y/o Compensaciones de Saldos a Favor en Declaraciones de Renta, elaboración de todas las declaraciones tributarias, IVA, Retención en la Fuente, Impuestos Municipales y Departamentales, conocimiento en Acuerdos Internacionales, Régimen Cambiario y Aduanero, Estudios de Precios de Transferencia, Auditoria en Sistemas de Información Tributaria, Auditorias Contables para el área de Cuentas por Pagar y todas las áreas que afectan el ámbito fiscal. Información Exógena, Medios Magnéticos Distritales, y Municipales, Informes de Superintendencia de Sociedades, Cámara de Comercio, Atención a Requerimientos de los distintos Entes de Control (DIAN – DANE - Superintendencias – Secretarias de Hacienda Distrital y Municipal), estudio y autocapacitación en Normas Internacionales de Contabilidad y Normas Internacionales de Información Financiera NIIF (IFRS), entre otros.

FORMACIÓN ACADÉMICA

✓ ESTUDIOS FORMALES

UNIVERSIDAD EXTERNADO DE COLOMBIA

Diplomado en Normas Internacionales de Información Financiera NIIF Enero de 2017 (Actualmente)

UNIVERSITARIA AGUSTINIANA ORDEN AGUSTINOS RECOLETOS

Contador Público Marzo 27 de 2009

UNIVERSITARIA AGUSTINIANA ORDEN AGUSTINOS RECOLETOS

Diplomado en Gestión Tributaria Marzo 27 de 2009 CORPORACIÓN TEC

INTITUTO DE PROMOCION SOCIAL -LIBERIA-VIOTA

Bachillerato Tecnico Noviembre 27 de 1997

✓ ESTUDIOS NO FORMALES

UNIVERSIDAD EXTERNADO DE COLOMBIA

Actualización Tributaria Marzo 2017

BASC

Controles de Seguridad Año 2015

BASC

Atencion a Simulacros Año 2015

CAPRI

Seminario de Medios Magneticos DIAN Febrero 2015

DHL EXPRESS ARGENTINA

Normas de Informacion Financiera NIIF Año 2014

DHL EXPRESS ARGENTINA

Redaccion Empresarial Año 2013

DHL EXPRESS ARGENTINA

God Green Año 2012

DHL EXPRESS ARGENTINA

First Choice Año 2011

DHL EXPRESS ARGENTINA

Mercancias Peligrosas Año 2010

ICONTEC

Certificacion de Normas ISO 9001 Año 2009

EXPERIENCIA LABORAL

VEGETALES CEPAV S EN C

Cargo: Contadora

Periodo: Julio 16 de 2015 a la Fecha.

FUNCIONES Y LOGROS

Elaborar conciliaciones de impuestos

Elaborar y presentar todas las declaraciones de Impuestos

Elaborar Cronograma Fiscal y Planes de Trabajo

Elaboración y seguimiento del presupuesto

Implementación módulo de nómina, facturación y costos nuevo Software

Conciliación de todas las cuentas inherentes a la nómina y temas de personal

Elaborar anexos para las declaraciones Tributarias

Elaboración y Presentación de la Información Exógena y Medios Magnéticos Distritales

Revisar, Analizar y conciliar todas las cuentas contables

Realizar capacitaciones al personal a cargo

Depurar las cuentas para la implementación del nuevo Software

Presentar la Renovación de Cámara de Comercio

Implementar la parametrización la nueva normatividad que se presenta

Estudiar e Implementar las NIC – NIIF (IFRS)

Parametrización todo el tema fiscal por la implementación del nuevo Software

Elaborar y ejecutar la planeación tributaria de todas las áreas de la Empresa

Elaborar el cronograma de la presentación de impuestos - Declaración de Renta - Información Exógena

Elaborar y analizar la Declaración de Renta bajo NIIF – Decreto 2649 de 1993 – Base Fiscal

Preparar la Declaración de Renta, de acuerdo con la normatividad vigente (Formato 1732)

Atender los diferentes requerimientos de los entes de Control (DIAN)

Analizar y Aplicar correctamente la Retención en la fuente de acuerdo con la normatividad vigente

Excelente relación laboral a nivel administrativo dentro y fuera de la compañía

DHL EXPRESS SA Argentina

Cargo: GL Reporting

Periodo: Junio 03 de 2012-31 de Agosto2014

FUNCIONES Y LOGROS

Funciones inherentes a los cargos relacionados con el control operativo

Revisión de documentos fuentes

Revisión del presupuesto y control de seguimiento

Revisión de los soportes de los Impuestos a presentar

Análisis en Bancos - Análisis de Moratoria de los clientes

Control de cartera entre otros

Revisión de los impuestos competentes en cada País (Perú y Venezuela)

Análisis BST y PL

Análisis cuenta de seguros - Análisis cuenta cargos RED

Reporting informes financieros - Controles CRISP

Contabilización de registros y formularios

Reporte de información Financiera Alemania Deutsche Post.

Excelente Relación laboral a nivel administrativo dentro y fuera de la compañía

DHL EXPRESS SA Argentina

Cargo: Analista de Cuentas por Cobrar

Periodo: Marzo 01 de 2010-30 de Junio 2012

FUNCIONES Y LOGROS

Contabilización formularios - Contabilización cuentas a cobrar

Informes de cuentas a cobrar

Movimientos bancarios de depósitos

Comunicación fluida con los funcionarios (Perú, Venezuela)

Informes estado de cartera al día

Registros de solicitudes de cuentas de Crédito y de Cash.

Excelente Relación laboral a nivel administrativo dentro y fuera de la compañía

TAH Contadores SAS

Cargo: Auxiliar contable

Periodo: Enero 2003 al Marzo 2009

FUNCIONES Y LOGROS

Manejo de Plataformas Bancarias

Registro de documentos contables (comprobantes de Egreso, recibos de caja, Notas de contabilidad)

Elaboración de Informes de Caja Menor - Cartera - Bancarios

Manejo de Proveedores Nacionales

Excelente Relación laboral a nivel administrativo dentro y fuera de la compañía

REFERENCIAS LABORALES

OLGA LUCIA HERNANDEZ

Contador

TAH Contadores SAS Teléfono: 4968352

ANIBAL ROSALESS

Gerente de Humanos DHL Argentina SA

Teléfono: (0054) 567 01289.

MARIA STELLA PAREDES RANGEL

Gerente de Recursos Humanos

Vegetales CEPAV Teléfono: 413 24 10

REFERENCIAS PERSONALES

NELSON ENRIQUE MORENO MONDRAGON

Contador

Teléfono: 3003444223

JOHN EDUAR MALAGON PEÑA

Coordinador de Cartera DHL Express Colombia LTDA.

Teléfono: 749 99 85; 312 465 04 09

NOBERTO HERNANDEZ

Licenciado en Educación Física

Teléfono: 314 422 48 64

JAIRO ANDRES MARTINEZ MEDINA

Estudiante Contador Público Teléfono: 300 446 35 14

> ADRIANA MARLENY MARTÍNEZ MEDINA TP.203518-T C.C. 39.577.658 de Girardot